臺灣高等法院刑事判決　　　　　　　　 94年度上訴字第2162號
上　訴　人
即　被　告　甲○○
上列上訴人因違反槍砲彈藥刀械管制條例等案件，不服台灣桃園
地方法院94年度訴字第406號，中華民國94年4月25日第一審判決
（起訴案號：台灣桃園地方法院檢察署93年度偵字第 17551號）
提起上訴，本院判決如下：
    主  文
原判決關於未經許可，持有可發射子彈具有殺傷力之改造手槍及
執行刑部分，撤銷。
甲○○未經許可，持有可發射子彈具有殺傷力之改造手槍，處有
期徒刑壹年壹月，併科罰金新臺幣陸萬元，罰金如易服勞役，以
新臺幣玖百元即銀元百元折算壹日。扣案之仿FN廠1910型半自
動手槍製造之改造手槍貳枝（槍枝管制編號：0000000000號、00
00000000號）、土造子彈拾伍顆，均沒收。又未經許可持有刀械
，處有期徒刑貳月。扣案之武士刀壹把，沒收。
其他上訴駁回。
上訴駁回部分所處之刑及撤銷改判部分所處之刑，應執行有期徒
刑壹年柒月，併科罰金新臺幣陸萬元，罰金如易服勞役，以新臺
幣玖百元即銀元百元折算壹日。扣案之仿FN廠1910型半自動手
槍製造之改造手槍貳枝（槍枝管制編號：0000000000號、000000
0000號）、土造子彈拾伍顆、武士刀壹把、如附表一所示之盜版
音樂光碟片共壹百伍拾陸片、如附表二所示之盜版影音光碟片共
陸拾陸片，均沒收。
    事  實
一、甲○○未經主管機關許可，於民國93年 7月間，在桃園縣八
    德市大湳夜市，購得柄長22公分、刃長48公分，單面開鋒之
    武士刀1把，非法持有。復另行起意，未經主管機關許可，
    於93年10月初，透過姓名年籍不詳、綽號「阿寶」之成年男
    子，以每把新臺幣（下同）3萬5千元購得具有殺傷力之仿FN
    廠1910型半自動之改造玩具手槍2支及直徑約為7.9mm金屬彈
    頭之土制子彈22顆，非法持有。甲○○明又明知如附表一所
    示「愛情合約電視原聲帶」等ＣＤ音樂光碟之錄音著作，如
    附表二所示「麻雀變公主 2」等ＶＣＤ影音光碟之視聽著作
    ，分別係附表一所示滾石國際音樂股份有限公司等，及附表
    二所示美商迪士尼企業股份有限公司等分別享有著作權。竟
    基於概括之犯意，意圖營利，自93年10月 9日起，向姓名年
    籍不詳、綽號「阿輝」之成年男子，以每張盜版音樂光碟片
    36元、每部盜版影音光碟片65元之價格販入後，在桃園縣桃
    園市、龍潭鄉一帶夜市擺設攤位，連續多次以每張盜版音樂
    光碟50元、每部盜版影音光碟 100元之價格，販賣散布予不
    特定之顧客，侵害如附表一、二所示著作權人之錄音及視聽
    著作權。嗣於93年10月20日晚間 6時許，為警持台灣桃園地
    方法院所發之搜索票，在桃園縣八德市○○路一三六０巷一
    二三號甲○○住處搜索，查獲上開具有殺傷力之改造手槍 2
    枝（查獲 3枝，其中一枝無殺傷力）、土造子彈成品21顆（
    查獲22顆子彈，其中 1顆不具殺傷力，另有六顆於鑑定時，
    業經試射）、武士刀 1把（查獲13把各式長短刀械，其中12
    把不屬管制刀械），及如附表一、二所示之盜版音樂光碟共
    156片、盜版影音光碟共66片扣案。另在其胞弟徐文賓（ 另
    經檢察官為不起訴處分）之袋子內查獲甲○○遺落具殺傷力
    之土造子彈1顆（於鑑定時，業經試射）。
二、案經如附表一、二所示之滾石公司等告訴，及由桃園縣政府
    警察局桃園分局報請臺灣桃園地方法院檢察署檢察官偵查起
    訴。
    理  由
一、上揭犯罪事實，業據上訴人即被告甲○○於原審及本院準備
    程序中坦承不諱。93年10月20日晚間 6時許，警察持原審法
    院所核發之搜索票，在被告之桃園縣八德市○○路一三六０
    巷一二三號住處搜索，查獲之 3把改造手槍、23顆土制子彈
    及13把刀械。經送請鑑定結果：「一、送鑑改造手槍3枝，
    鑑驗情形如下：(一)壹枝（槍枝管制編號0000000000），認係
    由仿FN廠1910型半自動手槍製造之金屬玩具手槍換裝土造金
    屬槍管而成之改造手槍，機械性能良好，可擊發適用之子彈
    ，認具殺傷力。(二)壹枝（槍枝管制編號0000000000），認係
    由仿FN廠1910型半自動手槍製造之金屬玩具手槍換裝土造金
    屬槍管和金屬滑套前蓋而成之改造手槍，機械性能良好，可
    擊發適用之子彈，認具殺傷力。(三)壹枝（槍枝管制編號0000
    000000）認係西德PERFECTRA廠製E1 Alamein型口徑8mm之模
    型槍，經檢視，槍管內具阻鐵，依現狀，無法供發射彈丸使
    用，認不具殺傷力。二、送鑑土制子彈貳拾貳顆，認均係直
    徑約7.9mm（採樣壹顆測量）金屬彈頭之土造子彈，經採樣
    柒顆試射：陸顆，均可擊發，認均具殺傷力；壹顆，無法擊
    發，認不具殺傷力。三、送鑑土制子彈壹顆，認係具直徑約
    為7.9m m金屬彈頭之土造子彈，經實際試射，可擊發，認具
    殺傷力。」、「送鑑刀械十三把，第一把‧‧‧至第十二把
    柄長十四公分、刃長三十七公分單面開鋒，均與管制刀械武
    士刀（刀柄十五公分以上、刀刃三十五公分以上需開鋒）之
    要件不符，經鑑驗均非為槍砲彈藥刀械管制條例之管制刀械
    ；另第十三把刀械柄長二十二公分、刃長四十八公分單面開
    鋒，經鑑驗為槍砲彈藥刀械管制條例中之管制刀械武士刀」
    ，此有內政部警政署刑事警察局93年11月30日刑鑑字第0930
    216267號槍彈鑑定書及桃園政府警察局93年11月1日桃警保
    字第0930022529號函在卷可稽。同日之搜索，復為警查獲如
    附表一、二所示之音樂光碟共156片、影音光碟共66片，並
    有桃園縣政府警察局桃園分局搜索、扣押筆錄、扣押物品目
    錄表及刑案現場照片在卷可稽。而扣案之音樂光碟156片、
    影音光碟66片均為盜版光碟，另據告訴代理人江文博（財團
    法人電影及錄影著作保護基金會職員）吳彥虢（財團法人國
    際唱片業交流基金會職員）指述及鑑識明確。並提出侵害電
    影著作權、其著作權人暨侵害物數量清冊、著作權證明文件
    、被侵害錄音著作及權利相關證件清冊（檢附愛情合約、六
    甲樂團、潘瑋柏WILL WUHA、周杰倫七里香、艾薇兒、許慧
    欣、蕭亞軒美麗廣告插曲雷射唱片封面）、告訴人滾石公司
    等11家公司執照及營利事業登記證等在卷可資證明。至被告
    於本院審理期日，辯稱查獲之盜版音樂光碟、影音光碟，尚
    未及販賣即被查獲云云。與其前供不符，不過是事後翻異及
    避重就輕之飾詞，不足採信。本件事證明確，被告犯行足可
    認定，應予依法論科。
二、按被告行為後，槍砲彈藥刀械管制條例業於94年1月26日修
    正公布施行，刪除原槍砲彈藥刀械管制條例第11條，併入第
    8條內，原第11條第4項未經許可，非法持有可發射子彈具有
    殺傷力之槍枝罪，法定刑為一年以上七年以下有期徒刑，併
    科新臺幣七百萬元以下罰金，修正後第8條第4項法定刑提高
    為三年以上十年以下有期徒刑，併科新臺幣七百萬元以下罰
    金，經比較新舊法之結果，以修正前之槍砲彈藥刀械管制條
    例第11條第4項之規定有利於被告，依刑法第2條第1項但書
    之規定，應適用修正前行為時之法律（非法持有子彈及刀械
    部份，法律並未修正，無新舊法比較問題）。核被告未經主
    管機關許可無故持有具殺傷力之改造手槍、子彈及管制刀械
    武士刀，係犯修正前槍砲彈藥刀械管制條例第11條第4項之
    未經許可，持有可發射子彈具有殺傷力之改造手槍罪。同法
    第12條第4項之非法持有子彈罪、第14條第3項之非法持有刀
    械罪。其販賣盜版音樂光碟、影音光碟部分之犯行，係犯著
    作權法第91條之1第2項、第3項之明知係侵害著作財產權之
    重製光碟而散布罪。被告以一行為同時持有改造手槍、子彈
    ，為想像競合犯，依刑法第55條規定，應從一重以未經許可
    持有可發射子彈具有傷殺力之改造手槍罪處斷。被告以一販
    賣行為侵害多人著作財產權，為同種想像競合犯，應從一重
    處斷。被告自93年10月9日起，即在桃園縣桃園市、龍潭鄉
    一帶夜市擺設攤位，多次販賣（散布）盜版音樂光碟、影音
    光碟，時間緊接，方法相同，所犯構成要件相同之罪名，顯
    係基於概括之犯意反覆為之，為連續犯，應依刑法第56條之
    規定，以一罪論，並依法加重其刑。檢察官起訴雖認被告係
    犯著作權法第91條之1第1項、第3項之罪，惟被告係明知扣
    案之音樂光碟、影音光碟係侵害著作財產權之重製光碟而散
    布，應成立著作權法第91條之1第2項、第3項之罪，檢察官
    所起訴之事實同一，爰依法變更起訴法條。被告所犯未經許
    可持有可發射子彈具有傷殺力之改造手槍罪，未經許可持有
    管制之武士刀及明知係侵害著作財產權之重製光碟而散布罪
    ，犯意各別，罪名不同，行為有異，應分論併罰。
三、原審對被告違反著作權法明知為侵害著作財產權之重製光碟
    而散布部分，爰引著作權法第91條之 1第2項、第3項、第98
    條等規定，審酌被告之素行及其犯罪之動機、目的、手段、
    犯後態度等一切情狀，量處有期徒刑7月，扣案如附表一所
    示音樂盜版光碟156片，附表二所示之盜版影音光碟66片，
    宣告沒收，其認事用法，均無不合。被告上訴意旨，仍執前
    詞，否認散布犯行，核無理由，此部分上訴應予駁回。
四、原審對被告非法持有改造手槍及非法持有管制刀械部分，為
    有罪科刑之判決，固非無見。惟查被告係於不同之時間、地
    點，分別購買武士刀及改造手槍，犯意各別，行為互殊，應
    分論併罰，原審誤為想像競合犯，自有未當，而無可維持。
    被告上訴意旨，認原判決量刑過重，雖不足採，但原判決既
    有可議，自應由本院將此部分及所定執行刑部分撤銷改判。
    爰審酌被告持有手槍、子彈、刀械之目的、動機、數量、情
    節及犯罪後坦承犯行，尚知悔悟等一切情狀，乃量處如主文
    第二項所示之刑，罰金部分，並諭知易服勞役之折算標準，
    並將上訴駁回部分所處之刑及撤銷改判所處之刑，定其應執
    行之刑，以資懲儆。扣案之仿FN廠1910型半自動手槍製造之
    改造手槍 2把（槍枝管制編號：0000000000號、0000000000
    號）、土造子彈15顆及武士刀 1把，均屬違禁物，爰依刑法
    第38條第1項第1款之規定，予以宣告沒收。至其餘扣案具殺
    力之土造子彈七顆，因於鑑定時，業經試射已失子彈違禁物
    性質，無庸宣告沒收，附此敘明。
五、據上論斷，應依刑事訴訟法第368條、第369條第 1項前段、
    第364條、第299條第1項前段、第300條，修正前行為時槍砲
    彈藥刀械管制條例第11條第4項、第12條第4項、第14條第 3
    項，刑法第11條前段、第2條第1項但書、第42條第 2項、第
    38條第1項第1款，罰金罰鍰提高標準條例第 2條，現行法規
    所定貨幣單位折算新臺幣條例第2條，判決如主文。
本案經檢察官劉文水到庭執行職務。
中    華    民    國    94    年    8     月    30    日
                  臺灣高等法院刑事第二十三庭
                 　           審判長法  官  尤豐彥
                   　               法  官  鄧振球
                     　             法  官  趙功恆
以上正本證明與原本無異。
如不服本判決，應於收受送達後十日內向本院提出上訴書狀，其
未敘述上訴之理由者並得於提起上訴後十日內向本院補提理由書
（均須按他造當事人之人數附繕本）。
未經許可持有刀械及散布侵害著作財產權之重製光碟部分，不得
上訴。
       　                           書記官  孫佩琳
中　　華　　民　　國　　94　　年　　8 　　月　　30　　日
附表一：音樂光碟
┌─┬─────────┬───┬─────┬─────┐
│編│專輯名稱　　　　　│數量　│被侵害歌曲│著作權人　│
│號│　　　　　　　　　│（片）│名稱　　　│　　　　　│
├─┼─────────┼───┼─────┼─────┤
│1 │愛情合約電視原聲帶│6　　 │孤單北半球│滾石公司　│
│　│　　　　　　　　　│　　　│等　　　　│　　　　　│
├─┼─────────┼───┼─────┼─────┤
│2 │黎安萊姆斯繽紛派對│25　　│Soon等　　│華納公司　│
├─┼─────────┼───┼─────┼─────┤
│3 │許慧欣　　　　　　│6　　 │大風吹等　│上華公司　│
├─┼─────────┼───┼─────┼─────┤
│4 │蕭亞軒美麗的插曲　│24　　│沒有人等　│科藝百代公│
│　│　　　　　　　　　│　　　│　　　　　│司　　　　│
├─┼─────────┼───┼─────┼─────┤
│5 │周杰倫七里香　　　│32　　│七里香等　│新力公司　│
├─┼─────────┼───┼─────┼─────┤
│6 │艾薇兒　　　　　　│4　　 │Take me a │博得曼公司│
│　│　　　　　　　　　│　　　│way等　　 │　　　　　│
├─┼─────────┼───┼─────┼─────┤
│7 │六甲樂團　　　　　│7　 　│半公半讀等│豐華公司　│
├─┼─────────┼───┼─────┼─────┤
│8 │潘偉柏Will wuba　 │18　　│圓心等　　│環球公司　│
│　│　　　　　　　　　│　　　│　　　　　│　　　　　│
│　│　　　　　　　　　│　　　│　　　　　│　　　　　│
├─┼─────────┼───┼─────┼─────┤
│9 │靚女郎電視原聲帶　│24　　│快樂等　　│艾迴公司　│
│　│　　　　　　　　　│　　　│　　　　　│　　　　　│
├─┼─────────┼───┼─────┼─────┤
│10│張志成蒐藏　　　　│10　　│末日之戀等│華研公司　│
│　│　　　　　　　　　│　　　│　　　　　│　　　　　│
│　│　　　　　　　　　│　　　│　　　　　│　　　　　│
│　│　　　　　　　　　│　　　│　　　　　│　　　　　│
├─┴─────────┴┬──┴─────┴─────┤
│ 合　　　　　　　　 計　│156片 　　　　　　　　　　　│
└────────────┴──────────────┘
附表二：影音光碟
┌──┬──────────┬─────┬───────┐
│編號│被侵害影片之中（英）│數量（片）│著　作　權　人│
│　　│文片名　　　　　　　│　　　　　│　　　　　　　│
├──┼──────────┼─────┼───────┤
│ 1　│麻雀變公主2　　　　 │6　　　　 │迪士尼公司　　│
├──┼──────────┼─────┼───────┤
│ 2　│異形戰場　　　　　　│10　　　　│福斯公司　　　│
├──┼──────────┼─────┼───────┤
│ 3　│小姐好白　　　　　　│10　　　　│哥倫比亞公司　│
├──┼──────────┼─────┼───────┤
│ 4　│神鬼認證2　　　　　 │12　　　　│環球公司　　　│
├──┼──────────┼─────┼───────┤
│ 5　│明日世界　　　　　　│16　　　　│派拉蒙公司　　│
├──┼──────────┼─────┼───────┤
│ 6　│辣妹過招　　　　　　│12　　　　│派拉蒙公司　　│
├──┴──────────┴──┬──┴───────┤
│　合　　　　　　　　　　　　計　│66片　　　　　　　　│
└────────────────┴──────────┘
附錄本案論罪科刑法條全文：
修正前行為時槍砲彈藥刀械管制條例第11條第4項
未經許可，持有、寄藏或意圖販賣而陳列第一項所列槍砲者，處
一年以上七年以下有期徒刑，併科新臺幣七百萬元以下罰金。
槍砲彈藥刀械管制條例第12條第4項
未經許可，持有、寄藏或意圖販賣而陳列子彈者，處五年以下有
期徒刑，併科新台幣三百萬元以下罰金。
槍砲彈藥刀械管制條例第14條第3項
未經許可，持有或意圖販賣而陳列刀械者，處一年以下有期徒刑
、拘役或新台幣五十萬元以下罰金。
著作權法第91條之1第2項、第3項
明知係侵害著作財產權之重製物而散布或意圖散布而公開陳列或
持有者，處三年以下有期徒刑，得併科新臺幣七萬元以上七十五
萬元以下罰金。
犯前項之罪，其重製物為光碟者，處六月以上三年以下有期徒刑
，得併科新臺幣二十萬元以上二百萬元以下罰金。但違反第八十
七條第四款規定輸入之光碟，不在此限。
